臺灣嘉義地方法院刑事裁定
111年度聲字第732號
聲  請  人  臺灣嘉義地方檢察署檢察官
受  刑  人  顏嘉男



                    （現於法務部○○○○○○○○○○○                        執行中）
上列聲請人因受刑人數罪併罰有二裁判以上，聲請定其應執行之
刑（111年度執字第1119號），本院裁定如下：
    主  文
顏嘉男因犯如附表所示各罪所處之刑，應執行有期徒刑參年貳月
。
    理  由
一、聲請意旨略以：受刑人顏嘉男因犯如附表所示之罪，先後經
    判決確定如附表所示之刑，應依刑法第53條及第51條第5款
    定其應執行之刑，爰依刑事訴訟法第477條第1項之規定聲請
    裁定等語。
二、裁判確定前犯數罪者，併合處罰之，但有下列情形之一者，
    不在此限：一、得易科罰金之罪與不得易科罰金之罪；二、
    得易科罰金之罪與不得易服社會勞動之罪；三、得易服社會
    勞動之罪與不得易科罰金之罪；四、得易服社會勞動之罪與
    不得易服社會勞動之罪；前項但書情形，受刑人請求檢察官
    聲請定應執行刑者，依刑法第51條規定定之；又數罪併罰有
    二裁判以上者，依刑法第51條之規定，定其應執行之刑；而
    數罪併罰，分別宣告其罪之刑，宣告多數有期徒刑者，於各
    刑中之最長期以上，各刑合併之刑期以下，定其刑期，但不
    得逾30年，刑法第50條、第53條、第51條第5款分別定有明
    文。再民國103年6月4日修正刑事訴訟法第370條第2項、第3
    項，已針對第二審上訴案件之定應執行刑，明定有不利益變
    更禁止原則之適用。而分屬不同案件之數罪併罰有應更定執
    行刑之情形，在法理上亦應同受此原則之拘束。亦即基於有
    利被告之不利益變更禁止原則，分屬不同案件之數罪併罰定
    執行刑，上開更定之應執行刑，不應比前定之應執行刑加計
    其他裁判所處刑期後為重，否則即與法律秩序理念及法律目
    的之內部界限有違，難認適法。
三、受刑人犯如附表所示各罪，經法院先後判處如附表所示之刑
    ，均經確定在案，有各該判決書及臺灣高等法院被告前案紀
    錄表在卷可稽。其中受刑人所犯如附表編號5所示之罪係得
    易科罰金之刑，而如附表編號1至4所示各罪均係不得易科罰
    金之刑，屬刑法第50條第1項但書第1款所示不得併合處罰之
    情形。本件檢察官依受刑人之請求向本院聲請定其應執行之
    刑，有臺灣嘉義地方檢察署定刑聲請書1份附卷足憑，經本
    院審核結果，認檢察官之聲請為正當，應予准許。爰審酌受
    刑人對本件檢察官聲請定應執行刑表示沒有意見（見卷附本
    院陳述意見調查表）、受刑人所犯如附表所示各罪之犯罪態
    樣、整體行為責任與刑罰目的、犯罪之時間間隔、侵犯法益
    之綜合效果、各罪依其犯罪情節所量定之刑，並考量定應執
    行刑時，所生刑罰邊際效應遞減及合併刑罰痛苦程度遞增等
    情狀，復審酌如附表編號1至2所示各罪曾經臺灣高等法院臺
    南分院以108年度上訴字723號判決判處應執行有期徒刑2年2
    月，經受刑人提起上訴後，經最高法院以110年度台上字第2
    860號判決駁回上訴確定，是以，本院定應執行刑除不得逾
    越前述法律之外部性界限，即不得重於附表所示各罪之總和
    ；亦應受內部性界限之拘束，即不重於上開所定之執行刑加
    計附表編號3至5所處刑期之總和（即有期徒刑3年9月），爰
    定其應執行之刑如主文所示。又受刑人所犯如附表編號5所
    示之罪雖本得易科罰金，然與其所犯如附表編號1至4所示不
    得易科罰金之刑併合處罰之結果，本院於定執行刑時，自無
    庸為易科罰金折算標準之記載。
四、依刑事訴訟法第477條第1項，刑法第50條第2項、第53條、
    第51條第5款，裁定如主文。
中　　華　　民　　國　　111 　年　　9 　　月　  20　　日
                  刑事第七庭    法  官  胡文傑
以上正本證明與原本無異。
如不服本裁定，應於送達後5日內，向本院提出抗告狀。
中　　華　　民　　國　　111 　年　　9 　　月　　20　　日
                                書記官　蘇姵容
附表：受刑人顏嘉男定應執行刑案件一覽表               
編　　　　　號  1 2 3 罪　　　　　名  廢棄物清理法 廢棄物清理法 廢棄物清理法 宣　　告　　刑  有期徒刑1年5月 有期徒刑1年6月 有期徒刑8月 犯　罪　日　期  107年1月25日起至同年月29日 107年2月5日起至同年月13日 107年7月18日起至同年月30日 偵查(自訴)機關 年　度　案　號  嘉義地檢107年度偵字第7619、9230號 嘉義地檢107年度偵字第7619、9230號 嘉義地檢107年度偵字第8765號 最　後 事實審 法　院 臺南高分院 臺南高分院 臺南高分院  案　號 108年度上訴字第723號 108年度上訴字第723號 109年度上訴字第1390號  判決 日期 109年9月10日 109年9月10日 110年1月27日 確　定 判　決 法　院 最高法院 最高法院 最高法院  案　號 110年度台上字第2860號 110年度台上字第2860號 110年度台上字第5005號  判決確定日期 110年3月31日 110年3月31日 110年11月24日  備註   編號1、2經同案定應執行有期徒刑2年2月確定。   

編　　　　　號  4 5 以下空白 罪　　　　　名  廢棄物清理法 交通過失傷害  宣　　告　　刑  有期徒刑8月 有期徒刑3月，如易科罰金，以新臺幣1000元折算一日  犯　罪　日　期  107年6月2日 109年9月24日  偵查(自訴)機關 年　度　案　號  臺南地檢108年度偵字第8343號 嘉義地檢110年度調偵字第235號  最　後 事實審 法　院 臺南高分院 嘉義地院   案　號 109年度上訴字第496號 110年度嘉交簡字第688號   判決 日期 111年8月10日 111年2月10日  確　定 判　決 法院 臺南高分院 嘉義地院   案　號 109年度上訴字第496號 110年度嘉交簡字第688號   判決確定日期 110年9月6日 111年3月28日  備註